# 请教陈老师，央企子公司的JV与央企的其他子公司之间是否存在关联方关系

提问人：jhoct 时间：2012-09-10 17:16:22
陈老师，您好。请教一个问题：央企A的子公司B，与外方成立了一个JV；这个JV正在建设阶段，其厂房建设是A的另一个子公司D（B与C之间只有同受同一最终控股公司控制的关系，没有其他关系）。 准则 36 号第四条“下列各方构成企业的关联方：......（三）
与该企业受同一母公司控制的其他企业；......（六）该企业的合营企业”。JV的管理层认为，B和C并非同一个集团，而且国内准则里并未明确提到集团的概念，不适用第六条，因此D和JV不构成关联方关系。我们觉得，B与C是同一集团的，JV与B为关联方，同时与A集团是关联方，因此JV与D也是关联方。"IAS24 - Related parties disclosures",” (b) An entity is related to a reporting entity if any of the following conditions applies:... (ii) One entity is an associate or joint venture of the other entity (or an associate or joint venture of a member of a group of which the other entity is a member).”这里是否存在PRC和IFRS的准则差异？另一个考虑是，央企A本身的法律形式/组织形式，是否对关联方的判断产生影响？例如，如果央企A，是全民所有制企业，未完成股改的话。或者央企A是国家机构的分支的话？我们如何证明央企A不属于国家机构/政府部门，而是一个企业呢？我们在央企名录上确实查到了这家公司，但是不知道是否足以说服管理层。谢谢陈老师

回答人：chenyiwei
回复 jhoct 的帖子
IAS 24于 2009 年 11 月进行了修订，但中国准则体系下的CAS 36至今并未进行系统性的修改，仅仅在《讲解 2010 》的第三十七章中引入了修订后IAS 24的若干规定，因此从准则条文本身来看，CAS 36和IAS 24（ 2009 年修订）是存在差异的。但基于准则趋同与等效的基本原则和总体方向，还是倾向于比照修订后IAS 24的规定，将这种情况作为关联方处理。
央企本身的组织形式是公司制企业还是非公司制全民企业，对关联方的判断不产生影响，因为无论是公司还是全民企业，都是以盈利为目的的企业，因此在关联方关系判断中应当运用同一标准。

提问人：jhoct 时间：2012-09-11 11:18:50
陈老师 准则第 36 号第三条：“以及两方或两方以上同受一方控制、共同控制或重大影响的”，是不是可以适用这家公司的情况呢？D是受A控制的，JV是受A共同控制的。

回答人：chenyiwei
36 号准则第三条的总结有不少问题，不建议以此作为依据，还是重点关注IAS 24(2009)中的列举规定。